【裁判字號】    97,易,425
【裁判日期】    970611
【裁判案由】    竊盜
【裁判全文】
臺灣屏東地方法院刑事判決               97年度易字第425號
公  訴  人  臺灣屏東地方法院檢察署檢察官
被      告  乙○○
上列被告因竊盜案件，經檢察官提起公訴（97年度偵字第2644號）
，嗣被告於本院準備程序進行中先就被訴事實為有罪之陳述，本
院告知被告簡式審判程序之旨，並聽取當事人之意見後，裁定改
由受命法官獨任依簡式審判程序審理，判決如下：
    主  文
乙○○犯如附表所示十罪，均累犯，各處如附表所示之刑；應執
行有期徒刑年陸月，並於刑之執行前，令入勞動場所強制工作
年。
    事  實
一、乙○○前因竊盜案件，分別經本院以95年度易字第859 號判
    決處應執行有期徒刑1 年6 月確定，以96年度簡字第222 號
    判決處有期徒刑6 月確定，嗣經本院就上開3 罪以96年度聲
    減字第1496號裁定減刑為應執行有期徒刑11月確定，而於民
    國96年11月4 日縮刑期滿執行完畢。詎仍不知悔改，意圖為
    自己不法所有，基於竊盜之犯意，分別於附表所示時間、地
    點，以附表所示方式，徒手竊取如附表所示被害人之財物，
    得手後並將竊得之財物攜回其位於屏東縣里港鄉○○村○○
    路16號之住處藏置。嗣於97年4 月20日上午9 時20分許，為
    警在其上開住處查獲，而循線查悉上情。
二、案經屏東縣警察局里港分局報告臺灣屏東地方法院檢察署檢
    察官偵查起訴。
    理  由
一、本案被告乙○○所犯竊盜案件，均非法定刑為死刑、無期徒
    刑或最輕本刑3 年以上有期徒刑之罪，亦非高等法院管轄第
    一審之案件，而被告於本院準備程序中就被訴事實為有罪之
    陳述，本院合議庭乃裁定由受命法官獨任進行簡式審判程序
    。又簡式審判程序之證據調查，依刑事訴訟法第273 條之2
    規定，不受同法第159 條第1 項審判外陳述排除之限制，再
    被告對於卷內之各項證據，亦不爭執證據能力，故卷內所列
    之各項證據，自得作為證據，先予敘明。
二、上揭事實，業據被告坦承不諱，核與附表所示被害人於警詢
    中所證渠等所有之財物失竊之情形大致相符，此外並有扣押
    筆錄、扣押物品目錄表各1 份、贓物認領保管單及查獲現場
    相片等附卷可稽，被告自白顯與事實相符。本件事證明確，
    應予依法論科。
三、按刑法第321 條第1 項第2 款規定將「門扇」、「牆垣」、
    「其他安全設備」並列，則所謂「門扇」專指門戶而言，應
    屬狹義─指分隔住宅或建築物內外之間之出入口大門而言；
    而所謂「其他安全設備」，指門扇牆垣以外，依通常觀念足
    認防盜之一切設備而言，如電網、門鎖、以及窗戶等是（臺
    灣高等法院暨所屬法院72年度法律座談會刑事類第28號研討
    結果、司法院 (73) 廳刑一字第603 號研究意見參照）；又
    該款所謂「毀」係指毀損，稱「越」則指踰越或超越，祇要
    毀損、踰越或超越安全設備之行為使該安全設備喪失防閑作
    用，即該當於前揭規定之要件，本件被告以掃把穿越附表四
    、八所示被害人住處之窗戶，將被害人車輛之鑰匙勾出而竊
    取之，已使該窗戶喪失防閑作用，揆諸前揭說明，被告此部
    分所為應已該當「毀損及踰越安全設備」。核被告就附表編
    號一至三、五至七、九、十所為，均係犯刑法第320 條第1
    項之普通竊盜罪，其附表編號四、八所為，則均係犯同法第
    321 條第1 項第2 款之踰越安全設備竊盜罪，公訴意旨認此
    2 部分係犯刑法第320 條第1 項之普通竊盜罪，容有誤會（
    理由詳見附表編號四、八之備註欄所載），惟起訴之基本社
    會事實既屬相同，本院自得依法變更起訴法條，而予以審理
    。又關於附表四、五、八所示犯行，被告係先竊取被害人車
    輛之鑰匙後，持以竊取被害人之車輛，係於密切接近之時間
    及同地實施，侵害同一法益，各行為之獨立性極為薄弱，且
    係出於同一目的，在時間之差距上，難以強行分開，應視為
    數個舉動之接續施行，合為包括之一行為予以評價，均屬接
    續犯。又其所犯如附表所示10罪，犯意各別，行為互殊，應
    予分論併罰。再查被告前有如事實欄所示之科刑及執行情形
    ，有臺灣屏東地方法院檢察署刑案資料查註紀錄表、臺灣高
    等法院被告前案紀錄表各1 份附卷足憑，其於刑之執行完畢
    後5 年內，再犯本件有期徒刑之10罪，均為累犯，均應依刑
    法第47條第1 項加重其刑。爰審酌被告素行不良、有多次竊
    盜前科（參見卷附臺灣屏東地方法院檢察署刑案資料查註紀
    錄表、臺灣高等法院被告前案紀錄表），竟仍任意竊取他人
    財物，短時間內行竊次數多達10次，顯無悔改之意，所為實
    不足取，惟念其坦承犯行，態度良好，且所竊財物價值非鉅
    ，亦已由附表所示被害人領回，此有前開贓物認領保管單在
    卷可按，衡以其犯罪動機、手段均非惡劣、造成之危害亦屬
    輕微等一切情狀，各量處如主文所示之刑，並定其應執行之
    刑。至被告犯附表編號四、八所示犯行使用之掃把，據被告
    於本院所供，均係被害人住處之掃把（見本院卷第40頁），
    顯非被告所有，依法自不得予以宣告沒收，附此敘明。
四、末查，被告前於88年間，因竊盜案件，經本院以88年度易字
    第661 號判決處有期徒刑1 年確定，又於95年間，因竊盜案
    件，經本院以95年度易字第859 號判決處應執行有期徒刑1
    年6 月確定，有臺灣屏東地方法院檢察署刑案資料查註紀錄
    表、臺灣高等法院被告前案紀錄表在卷可按，甫於96年11月
    4 日縮刑期滿執行完畢，而於翌日釋放，竟於僅隔4 個多月
    後，在短短不到1 個月時間內（即97年3 月27日至同年4 月
    20日間），行竊多達10次，犯罪頻率甚高，被告前經監獄執
    行仍未悛悔，復一再犯案，足徵監獄之執行難收矯正之功，
    且無法戒除其不勞而獲之陋習，可認其有犯罪之習慣及再犯
    之虞，僅藉刑之執行實不足以徹底根絕惡性，爰依竊盜犯贓
    物犯保安處分條例第3 條第1 項之規定，諭知於刑之執行前
    ，令入勞動場所強制工作3 年，以資矯治。另按竊盜犯贓物
    犯保安處分條例所稱竊盜犯，指意圖為自己或第三人不法之
    所有，而竊取他人之動產者而言；而應執行之刑未達1 年以
    上者，不適用該條例，竊盜犯贓物犯保安處分條例第2 條第
    1 項、第4 項定有明文。本案被告所犯10次竊盜犯行，其宣
    告刑雖均未達1 年以上，而未能逕依竊盜犯贓物犯保安處分
    條例之規定宣告強制工作，惟本院宣告之應執行刑已達1 年
    以上，業與該條例第2 條第4 項之規定相符，自得於定應執
    行刑後併宣告於刑之執行前，令入勞動場所強制工作，併此
    敘明。
據上論斷，應依刑事訴訟法第273 條之1 第1 項、第299 條第1
項前段、第300 條，刑法第320 條第1 項、第321 條第1 項第2
款、第47條第1 項、第51條第5 款，刑法施行法第1 條之1 ，竊
盜犯贓物犯保安處分條例第3 條第1 項，判決如主文。
本案經檢察官甲○○到庭執行職務。
中    華     民     國    97   年    6    月    11    日
                    刑事第五庭   法  官  陳秀慧
以上正本證明與原本無異。
如不服本判決應於收受本判決送達後十日內向本院提出上訴書狀
，其未敘述上訴理由者，並得於提起上訴後十日內向本院補提理
由書狀（均須按他造當事人之人數附繕本）「切勿逕送上級法院
」。
中    華    民    國    97    年    6     月    11    日
                                 書記官  溫訓暖
附錄本案論罪科刑法條：
中華民國刑法第320條
意圖為自己或第三人不法之所有，而竊取他人之動產者，為竊盜
罪，處5 年以下有期徒刑、拘役或 5 百元以下罰金。
意圖為自己或第三人不法之利益，而竊佔他人之不動產者，依前
項之規定處斷。
前二項之未遂犯罰之。
附表：
┌──┬────┬────┬──────┬───┬────┬───────────┬───────┐
│編號│犯罪時間│犯罪地點│  犯罪手段  │被害人│竊得財物│    備        註      │所犯罪名及刑度│
├──┼────┼────┼──────┼───┼────┼───────────┼───────┤
│一  │97年3 月│黃玉珠位│因被害人未取│黃玉珠│車牌號碼│1.已發還。            │乙○○竊盜，累│
│    │27日白天│於屏東縣│下右列機車之│      │PFU-092 │2.起訴書雖記載被告係以│犯，處有期徒刑│
│    │某時    │九如鄉洽│鑰匙，其即以│      │號（起訴│  竹竿伸入客廳內竊取鑰│肆月。        │
│    │        │興村平和│該鑰匙發動機│      │書誤載為│  匙，然被告於警詢、本│              │
│    │        │路136 巷│車後竊取得手│      │PEF-092 │  院均供稱係以左列方式│              │
│    │        │17號之住│。          │      │號，業經│  竊取機車（見警卷第5 │              │
│    │        │處前    │            │      │公訴人當│  頁），且遍閱全卷，並│              │
│    │        │        │            │      │庭更正）│  無證據證明其所述不實│              │
│    │        │        │            │      │重型機車│  ，公訴意旨所為認定顯│              │
│    │        │        │            │      │1 輛。  │  屬無據。            │              │
├──┼────┼────┼──────┼───┼────┼───────────┼───────┤
│二  │97年3 月│陳盟元位│徒手竊取。  │陳盟元│瓦斯桶1 │已發還。              │乙○○竊盜，累│
│    │30日白天│於屏東縣│            │      │桶。    │                      │犯，處有期徒刑│
│    │不詳時間│鹽埔鄉鹽│            │      │        │                      │肆月。        │
│    │        │中村光復│            │      │        │                      │              │
│    │        │路144 號│            │      │        │                      │              │
│    │        │之住處前│            │      │        │                      │              │
├──┼────┼────┼──────┼───┼────┼───────────┼───────┤
│三  │97年4 月│陳振榮在│徒手竊取。  │陳振榮│瓦斯桶1 │已發還。              │乙○○竊盜，累│
│    │10日上午│屏東縣里│            │      │桶。    │                      │犯，處有期徒刑│
│    │11時30分│港鄉載興│            │      │        │                      │肆月。        │
│    │許前不詳│路經營之│            │      │        │                      │              │
│    │時間    │阿霞檳榔│            │      │        │                      │              │
│    │        │攤前    │            │      │        │                      │              │
├──┼────┼────┼──────┼───┼────┼───────────┼───────┤
│四  │97年4 月│黃豋聰位│在被害人住處│黃豋聰│車牌號碼│已發還。              │乙○○逾越安全│
│    │16日尚未│於屏東縣│外，以被害人│      │2G-3742 │                      │設備竊盜，累犯│
│    │天明時  │里港鄉玉│住處擺放之掃│      │號自小貨│                      │，處有期徒刑捌│
│    │        │田村玉田│把，穿越該住│      │車1 輛，│                      │月。          │
│    │        │路30-2號│處所裝設具有│      │瓦斯桶5 │                      │              │
│    │        │之住處  │防盜功用之窗│      │桶。    │                      │              │
│    │        │        │戶，勾取被害│      │        │                      │              │
│    │        │        │人放置在窗戶│      │        │                      │              │
│    │        │        │旁桌上之右列│      │        │                      │              │
│    │        │        │自小貨車鑰匙│      │        │                      │              │
│    │        │        │後，再以該鑰│      │        │                      │              │
│    │        │        │匙發動右列自│      │        │                      │              │
│    │        │        │小貨車，而竊│      │        │                      │              │
│    │        │        │得該自小貨車│      │        │                      │              │
│    │        │        │及車上之瓦斯│      │        │                      │              │
│    │        │        │桶5 桶。    │      │        │                      │              │
├──┼────┼────┼──────┼───┼────┼───────────┼───────┤
│五  │97年4 月│莊榮昌位│先竊取莊榮昌│莊呂彩│車牌號碼│已發還。              │乙○○竊盜，累│
│    │18日上午│於屏東縣│放置在其住處│容所有│WKG-655 │                      │犯，處有期徒刑│
│    │某時    │鹽埔鄉鹽│外桌上之右列│、由莊│號輕型機│                      │肆月。        │
│    │        │南村建設│機車之鑰匙後│榮昌使│車1 輛  │                      │              │
│    │        │街1-1 號│，發動右列機│用    │        │                      │              │
│    │        │之住處前│車而竊取之。│      │        │                      │              │
├──┼────┼────┼──────┼───┼────┼───────────┼───────┤
│六  │97年4 月│鄭雲魁位│徒手竊取。  │鄭雲魁│芒果約60│已發還。              │乙○○竊盜，累│
│    │19日下午│於屏東縣│            │      │公斤。  │                      │犯，處有期徒刑│
│    │5 時30分│三地門鄉│            │      │        │                      │肆月。        │
│    │許      │橋下新生│            │      │        │                      │              │
│    │        │地之芒果│            │      │        │                      │              │
│    │        │園      │            │      │        │                      │              │
├──┼────┼────┼──────┼───┼────┼───────────┼───────┤
│七  │97年4 月│朱正雄位│徒手竊取。  │朱正雄│雞1 隻、│已發還。              │乙○○竊盜，累│
│    │19日白天│於屏東縣│            │      │雞蛋1 簍│                      │犯，處有期徒刑│
│    │某不詳時│里港鄉武│            │      │。      │                      │肆月。        │
│    │間      │洛段42  │            │      │        │                      │              │
│    │        │號之雞舍│            │      │        │                      │              │
├──┼────┼────┼──────┼───┼────┼───────────┼───────┤
│八  │97年4 月│張淑真位│在被害人住處│張淑真│床頭音響│1.已發還。            │乙○○逾越安全│
│    │20日白天│於屏東縣│外，以被害人│（起訴│、皮包各│2.公訴意旨雖認被告係以│設備竊盜，累犯│
│    │不詳時間│里港鄉仁│住處擺放之掃│書誤載│1 個、手│  竹竿撬開大門入內竊取│，處有期徒刑捌│
│    │        │和路南巷│把，穿越該住│為「張│機1 支；│  ，然被告於警詢、審理│月。          │
│    │        │11號之住│處所裝設具有│淑貞」│車牌號碼│  時均供稱係以左列方式│              │
│    │        │處      │防盜功用之窗│）    │EGN-369 │  竊取（見警卷第6 頁）│              │
│    │        │        │戶，勾取被害│      │號（起訴│  ，且遍閱全卷，並無證│              │
│    │        │        │人放置在窗戶│      │書誤載為│  據證明其所述不實，公│              │
│    │        │        │邊之1 包鑰匙│      │「ENG-36│  訴意旨所為認定顯屬無│              │
│    │        │        │後，以其中之│      │9 」號）│  據。                │              │
│    │        │        │大門鑰匙開門│      │重型機車│3.被告雖否認有竊取被害│              │
│    │        │        │，進入被害人│      │1 輛。  │  人之手機，然警方確有│              │
│    │        │        │住處竊取右列│      │        │  在被告住處查扣該手機│              │
│    │        │        │除機車外之財│      │        │  ，並已由被害人張淑真│              │
│    │        │        │物（侵入住居│      │        │  領回，有贓物認領保管│              │
│    │        │        │部分未據告訴│      │        │  單1 紙在卷可按（見警│              │
│    │        │        │），又以右列│      │        │  卷第57頁），被告辯解│              │
│    │        │        │機車之鑰匙發│      │        │  實不足採。          │              │
│    │        │        │動該機車而竊│      │        │                      │              │
│    │        │        │取得手。    │      │        │                      │              │
├──┼────┼────┼──────┼───┼────┼───────────┼───────┤
│九  │97年4 月│高淑芳位│見被害人右列│高淑芳│車牌號碼│已發還                │乙○○竊盜，累│
│    │20日上午│於屏東縣│機車鑰匙未取│      │OWG-727 │                      │犯，處有期徒刑│
│    │7時許   │里港鄉大│下，以該鑰匙│      │號重型機│                      │肆月。        │
│    │        │平村（起│發動機車而竊│      │車1 輛。│                      │              │
│    │        │訴書誤載│取得手。    │      │        │                      │              │
│    │        │為「大坪│            │      │        │                      │              │
│    │        │村」）文│            │      │        │                      │              │
│    │        │昌巷16號│            │      │        │                      │              │
│    │        │之住處前│            │      │        │                      │              │
├──┼────┼────┼──────┼───┼────┼───────────┼───────┤
│十  │97年4 月│盧正富位│見左列工寮無│盧正富│電動攪拌│已發還                │乙○○竊盜，累│
│    │20日上午│於屏東縣│人在內，入內│      │機、鐵鏟│                      │犯，處有期徒刑│
│    │9時許   │鹽埔鄉仕│徒手竊取右列│      │、農藥瓶│                      │肆月。        │
│    │        │絨村民意│財物。      │      │、瓦斯罐│                      │              │
│    │        │路產業道│            │      │各1 個、│                      │              │
│    │        │路之工寮│            │      │肥料2 包│                      │              │
└──┴────┴────┴──────┴───┴────┴───────────┴───────┘


司法院資訊處製作；財團法人民間司法改革基金會備份。
